【裁判字號】    97,交聲,237
【裁判日期】    970714
【裁判案由】    違反道路交通管理處罰條例聲明異議
【裁判全文】
臺灣基隆地方法院交通事件裁定         97年度交聲字第237號
原處分機關  交通部公路總局臺北區監理所基隆監理站
異  議  人
即受處分人  甲○○
上列異議人即受處分人因違反道路交通管理處罰條例案件，對於
交通部公路總局臺北區監理所基隆監理站於中華民國97年6 月24
日所為之裁決（原處分案號：基監字第裁42-A00000000號），聲
明異議，本院裁定如下：
    主  文
異議駁回。
    理  由
一、原處分意旨略以：異議人即受處分人甲○○於民國97年3 月
    22日中午12時43分許，駕駛車牌號碼2219-DK 號自用小客車
    ，行經臺北市○○○路、建國北路之有燈光號誌管制之交岔
    路口，因闖紅燈，為警依法舉發，故依道路交通管理處罰條
    例之規定裁處異議人罰鍰新臺幣（下同）2,700 元，並記違
    規點數3 點等語。
二、異議意旨則以：當時路口交通流量大，其於閃黃燈時等待前
    方車流抒解，前後4 輪均已超過停止線，邊煞車邊緩慢向前
    行駛，並非紅燈亮起時，始以時速20公里超越停止線；且自
    採證照片以觀，當時照相儀器係因左後方紅色車輛闖紅燈而
    作動，目的並非取締異議人，故向本院提出異議，求為撤銷
    原處分云云。
三、按汽車駕駛人，行經有燈光號誌管制之交岔路口闖紅燈者，
    處1,800 元以上5,400 元以下罰鍰，道路交通管理處罰條例
    第53條第1 項定有明文；汽車駕駛人有上列情形，除依原條
    款處罰鍰外，記違規點數3 點，同條例第63條第1 項第3 款
    亦有明文。
四、經查：依卷附第一張採證照片以觀（附於本院97年度交聲字
    第183 號刑事卷），異議人於前方路口號誌亮起紅燈時，前
    輪超越停止線，後輪則正好壓在停止線上，前方左轉車流回
    堵，照片上並未測得車速，則異議人主張其於黃燈時即已超
    越停止線，邊煞車邊緩慢向前行駛，等待前方車流抒解，舉
    發單位覆稱其於紅燈亮起1.1 秒後，始超越停止線，有所違
    誤乙節，固非無據。惟查：
    (一)汽車行駛至交岔路口，其行進、轉彎，應依下列規定：
        十三行至有號誌之交岔路口，遇有前行或轉彎之車道交通
        擁塞時，應在路口停止線前暫停，不得逕行駛入交岔路
        口內，致號誌轉換後，仍未能通過妨礙其他車輛通行，
        道路交通安全規則第102 條第1 項第13款定有明文。
    (二)本件異議人駕車行至有號誌之交岔路口，遇轉彎之車道
        交通擁塞，依法本應在路口停止線「前」暫停，詎其駕
        車超越停止線而等待轉彎，以致號誌時相轉換成紅燈時
        ，其車身已超越停止線，且依第二張採證照片顯示（附
        於本院97年度交聲字第183 號刑事卷），異議人明知前
        方號誌已轉換成紅燈，仍以時速20公里繼續前行而左轉
        彎通過交岔路口，故警方以異議人行經有燈光號誌管制
        之交岔路口闖紅燈，於法並無不合。
    (三)綜上所陳，異議人上開辯解，並無理由，原處分機關認
        事用法，未見違誤。從而，本件異議為無理由，應予駁
        回。
據上論斷，應依道路交通案件處理辦法第19條，裁定如主文。
中    華    民    國    97    年    7     月    14    日
                    交通法庭法  官  楊皓清
以上正本證明與原本無異。
對於本件裁定如有不服，應於收受送達後5 日內，向本院提出抗
告書狀，敘述抗告之理由，抗告於臺灣高等法院。
中    華    民    國    97    年    7     月    14    日
                            書記官  盧鏡合


司法院資訊處製作；財團法人民間司法改革基金會備份。
